臺灣高雄地方法院刑事判決　　　　　　　　　　　　九十一年度易字第二七九一號
　　公　訴　人　臺灣高雄地方法院檢察署檢察官
　　被　　　告　乙○○
右列被告因恐嚇案件，經檢察官提起公訴（九十一年度偵字第一五二０一號），本院
判決如左：
    主  文
乙○○以加害生命、身體之事，恐嚇他人致生危害於安全，處拘役伍拾日，如易科罰
金，以佰元折算壹日。
    事  實
一、乙○○為甲○○之夫，屬家庭暴力防治法第三條第一款所定之家庭成員，兩人平
    日即感情不睦而分居，且因探視子女之問題而屢生齟齬，乙○○竟於民國九十一
    年五月八日晚間十一時許，基於恐嚇他人之犯意，接續撥打三通電話至甲○○所
    使用之０七─0000000號電話，在電話中並以台語稱「我操兄弟去處理！
    」、「你爸要給你開槍啦！」、「我馬上去你家，我要開槍給你處理」、「你爸
    沒叫人來開槍，你爸不姓陳」等加害生命、身體之事恐嚇劉甲○○，致甲○○因
    而心生畏懼，足生危害於安全。
二、案經甲○○訴由台灣高雄地方法院檢察署偵查起訴。
    理  由
一、訊據被告乙○○固坦承於右揭時、地撥打電話給告訴人甲○○，並於電話中有說
    右述言詞，惟否認有何恐嚇之犯行，辯稱：當時我說的是只是氣話，可能是對方
    誤解我的意思云云。經查：被告於前揭時地曾打電話向告訴人陳述右開言語等情
    ，業經告訴人指述綦詳，並有錄音帶一捲及譯文一份在卷可稽，並經本院勘驗扣
    案錄音帶之內容，確與譯文一致，有勘驗筆錄附卷可稽，是被告確曾於電話中有
    右開言語，應堪認定。按刑法第三百零五條恐嚇罪之成立，係以加害生命、身體
    、自由、名譽、財產之事，恐嚇他人致生危害於安全者為犯罪構成要件。而加害
    之意思，不論直接或間接均屬之，且其犯罪成立僅以受禍害之通知，心生畏懼，
    而有不安全之感覺為已足，不以發生客觀上之危害為必要。衡諸一般人對安全之
    感受而言，聽聞「我操兄弟去處理！」、「你爸要給你開槍啦！」、「我馬上去
    你家，我要開槍給你處理」、「你爸沒叫人來開槍，你爸不姓陳」等語，已足令
    受通知人於主觀情感上感受到其生命、身體之安全受到危害，而告訴人亦於本院
    調查中明確指稱於當時聽聞該言語時，心裡會感到害怕（見本院九十一年十月二
    日訊問筆錄），足見被告等當初對於告訴人所為加害生命、身體惡害之告知，確
    實使告訴人心生畏懼，致生危害於安全。綜上所述，被告所辯顯係飾卸之詞，尚
    無可採，本件事證明確，被告犯行已堪認定。
二、查告訴人甲○○係為被告乙○○之妻，核被告乙○○所為，係屬家庭暴力罪，惟
    因家庭暴力防治法並無特別刑罰之規定，仍應論以刑法第三百零五條之恐嚇罪。
    被告雖撥打三次電話恐嚇告訴人，然應係以單一恐嚇犯意所為之接續行為，屬接
    續犯，為單純一罪。爰審酌被告為告訴人之夫，兩人未能理性處理子女探視等問
    題，卻以言詞恐嚇告訴人，造成告訴人心理上之恐懼，事後並未取得告訴人之諒
    解等一切情狀，量處於主文所示之刑，並予諭知易科罰金之折算標準。
據上論斷，應依刑事訴訟法第二百九十九條第一項前段，刑法第三百零五條、第四十
一條第一項，罰金罰鍰提高標準條例第一條前段、第二條，判決如主文。
中      華      民      國      九十一      年    十    月    三十一    日
                                  臺灣高雄地方法院刑事第四庭
                                      審判長法官  黃建榮
            法官  程克琳
                                            法官  盧怡秀
右正本證明與原本無異。
如不服本判決，應於判決送達後十日內，向本院提出上訴狀。
                                          書記官  林佳蓉
中      華      民      國      九十一      年    十    月    三十一    日
附錄論罪科刑法條：
中華民國刑法第三百零五條 (恐嚇危害安全罪)
以加害生命、身體、自由、名譽、財產之事，恐嚇他人致生危害於安全者
，處二年以下有期徒刑、拘役或三百元以下罰金。
